臺灣新北地方法院刑事判決
                                   111年度審易字第1059號
公  訴  人  臺灣新北地方檢察署檢察官
被      告  戴瑋群



上列被告因妨害秩序案件，經檢察官提起公訴（111 年度偵緝字
第1656號），被告於準備程序進行中為有罪之陳述，本院裁定進
行簡式審判程序並判決如下：
    主  文
乙○○犯恐嚇公眾罪，處有期徒刑參月，如易科罰金，以新臺幣
壹仟元折算壹日。扣案之道具槍（含彈匣壹個）壹支、子彈壹顆
均沒收。 
    事實及理由
一、查被告乙○○所犯均係死刑、無期徒刑、最輕本刑為3 年以
    上有期徒刑以外之罪，其於準備程序就被訴事實為全部有罪
    之陳述，經告知簡式審判程序之旨，並聽取其與檢察官之意
    見後，本院認無不得或不宜改依簡式審判程序進行之處，爰
    依刑事訴訟法第273 條之1 第1 項、第284 條之1 之規定，
    裁定進行簡式審判程序。
二、本件犯罪事實及證據，除犯罪事實欄一、第4行「於民國110
    年9月17日」更正為「於民國110年9月16日」；第6行「致生
    危害於公眾」刪除；第7行「致生危害於公安」更正為「使
    在場見聞上情之不特定人恐慌並心生畏懼，致生危害於公眾
    之安全」；第8行「，致生危害於公安」刪除；末行「槍枝
    、子彈各乙個」更正為「道具槍（含彈匣1個）1支、子彈1
    顆」；證據清單及待證事實欄編號3「內政部警政署刑事警
    察局110年10月22日鑑定書」補充為「內政部警政署刑事警
    察局110年10月22日刑鑑字第1108007036號鑑定書」；證據
    部分另補充「被告乙○○於本院準備程序及審理中之自白」、
    「扣案之道具槍（含彈匣1個）1支、子彈1顆」外，其餘均
    引用如附件起訴書之記載。
三、論罪科刑：
㈠、按刑法第151 條之恐嚇公眾罪，僅以行為人有以加害生命、
    身體、財產之事為恐嚇公眾之行為，致使公眾有人心生畏懼
    之危險，公安秩序因而受到騷擾以及不安，即該當本罪；換
    言之，行為人若主觀上對於其以加害生命、身體、財產之恐
    嚇內容恐嚇特定人或不特定多數人，將足以威脅公眾安全之
    事實，有所認識，復決意而對公眾為恐嚇行為，致發生公眾
    安全之危險者，即已成立本罪；至於行為人主觀上有無進一
    步實現加害內容之意圖或決意，或公眾安全是否已發生實害
    ，則非所問。又恐嚇者係不特定人或多數人，為刑法第151
    條所謂恐嚇公眾。查被告於檢察官偵訊時供稱：其知道其的
    行為會嚇到路人，那邊的確人來人往，但其還是對空鳴槍，
    其當時只是想要嚇嚇路人等語（見臺灣新北地方檢察署111
    年度偵緝字第1656號卷第16頁），據此，被告主觀上顯有以
    加害生命、身體之事恐嚇不特定多數人之犯意，客觀上足使
    公眾對該等舉動產生畏懼感，對公眾安全秩序產生騷擾不安
    ，自與刑法第151 條恐嚇公眾罪之要件相當。是核被告所為
    ，係犯刑法第151 條之恐嚇公眾罪。
㈡、爰審酌被告僅因與在場朋友爭吵，未適當處理情緒，竟持道
    具槍對空射擊，以此方式將加害生命、身體、財產之事恐嚇
    不特定人，造成社會不安，所為甚有不該，應予非難；兼衡
    被告素行（見本院卷附臺灣高等法院被告前案紀錄表1 份）
    、高中肄業之智識程度（見本院審交易卷附被告個人戶籍資
    料查詢結果1 紙）、家庭經濟狀況小康（見同署110年度偵
    字第44823號卷第4頁）、工作日薪新臺幣1千元、無需撫養
    之人，及被告犯後坦承犯行等一切情狀，量處如主文所示之
    刑，並諭知易科罰金之折算標準，以資懲儆。
四、沒收部分：
　　按供犯罪所用之物，屬於犯罪行為人者，得沒收之，刑法第
    38條第2 項前段定有明文。查被告為上開恐嚇公眾犯行時所
    持用之道具槍（含彈匣1個）1支、子彈1顆，均係被告所有
    ，業經被告於警詢時供述在卷可參（見同上偵卷第6頁），
    揆諸前揭規定，應依刑法第38條第2 項之規定宣告沒收。
據上論斷，應依刑事訴訟法第273條之1第1項、第299條第1 項前
段、第310條之2、第454條第2項，判決如主文。
本案經檢察官甲○○偵查起訴，由檢察官高智美到庭執行公訴。
中　　華　　民　　國   111    年     7    月    21    日
                 刑事第二十三庭  法  官  傅明華
上列正本證明與原本無異。
如不服本判決，應於判決送達後20日內敘明上訴理由，向本院提
出上訴狀(應附繕本)，上訴於臺灣高等法院。其未敘述上訴理由
者，應於上訴期間屆滿後20日內向本院補提理由書「切勿逕送上
級法院」。
                                 書記官 盧姿妤
中　　華　　民　　國   111    年     7    月    21    日
附錄本案論罪科刑法條全文：
中華民國刑法第151條
以加害生命、身體、財產之事恐嚇公眾，致生危害於公安者，處
2 年以下有期徒刑。
--------------------------------------------------------
附件：
臺灣新北地方檢察署檢察官起訴書
                                   111年度偵緝字第1656號
　　被　　　告　乙○○　男　29歲（民國00年0月0日生）
　　　　　　　　　　　　住○○市○○區○○路000巷0號2樓
　　　　　　　　　　　　國民身分證統一編號：Z000000000號
上列被告因妨害秩序案件，已經偵查終結，認應提起公訴，茲將
犯罪事實及證據並所犯法條分敘如下：
　　　　犯罪事實
一、乙○○能預見於市區內任意持不具殺傷力之道具手槍擊發，所
    發出之龐大聲響極可能造成附近居民及行經路人內心恐慌，
    因與友人發生口角，竟基於縱使造成他人恐慌亦不違背其本
    意之恐嚇公眾未必故意，於民國110年9月17日19時49分在新
    北市板橋區萬板橋與華翠橋間之水門遙控車場，持不具殺傷
    力之槍枝對空射擊，致生危害於公眾，恐嚇上開巷道居民及
    附近公眾，致生危害於公安，隨即搭乘張旺藤駕駛之車牌號
    碼000-0000號營小客車離去，致生危害於公安。嗣為民眾報
    案，經警調閱監視器，循線查悉上情，並經乙○○同意搜索，
    扣押上開不具殺傷力之槍枝、子彈各乙個。
二、案經新北市政府警察局海山分局報告偵辦。
　　　　證據並所犯法條
一、證據清單及待證事實：
編號 證據名稱 待證事實 1 被告乙○○於警詢、本署偵查中之供述 供稱上開事實。 2 證人張旺藤於警詢之證述 佐證上開事實。 3 現場監視器錄影光碟暨截圖、新北市政府警察局海山分局搜索扣押筆錄暨扣押物品目錄表、被告自願受搜索同意書、現場蒐證照片、內政部警政署刑事警察局110年10月22日鑑定書 佐證上開事實。 扣押之上開不具殺傷力之槍枝、子彈不具殺傷力之事實。 
二、核被告所為，係犯刑法第151條之恐嚇公眾罪嫌。
三、依刑事訴訟法第251條第1項提起公訴。
　  此　致
臺灣新北地方法院
中　　華　　民　　國　 111　　年　　4 　　月　　14　　日
　　　　　　　　　　　　　　　檢　察　官  甲○○